臺灣彰化地方法院刑事判決　　　　　　　　　　　　　九十三年度易字第三八號
　　公　訴　人　臺灣彰化地方法院檢察署檢察官
　　被　　　告　乙○○
右列被告因違反毒品危害防制條例案件，經檢察官提起公訴（九十三年度毒偵字第四
八二號、第一四七五號），本院裁定依簡式審判程序判決如左：
    主      文
乙○○施用第二級毒品，處有期徒刑捌月，扣案之安非他命壹包（毛壹點公克）沒
收銷燬之；扣案之吸食器壹組、玻璃球個及分裝袋貳拾伍個均沒收。
    事      實
一、乙○○曾因竊盜及偽造貨幣等案件，分別被判處拘役五十九日及有期徒刑三年六
    月確定（尚未執行完畢），又因施用毒品案件，經觀察、勒戒後，認無繼續施用
    毒品傾向，於民國九十一年三月四日獲釋出所，且在同月二十五日（起訴書誤載
    為十五日），經臺灣板橋地方法院檢察署檢察官以九十一年度毒偵字第七九○號
    為不起訴處分確定。復因施用第二級毒品安非他命，經觀察、勒戒後，認有繼續
    施用毒品之傾向，因而由臺灣板橋地方法院裁定令入戒治處所施以強制戒治，另
    以九十一年度板簡字第一四四五號判處有期徒刑四月，如易科罰金以三百元折算
    一日確定（尚未執行完畢）。嗣乙○○經裁定停止戒治，並於九十二年三月十二
    日獲釋出所，惟再度因施用毒品犯行，經臺灣板橋地方法院於九十二年七月二十
    四日，以九十二年度簡字第一五六三號（起訴書誤載為九十一年度板簡字第一五
    六三號）判處有期徒刑五月，如易科罰金以三百元折算一日確定（尚未執行完畢
    ）。惟乙○○先後經觀察、勒戒釋放及強制戒治出所後五年內，雖又因施用毒品
    犯行而被判處有期徒刑確定，仍不思悔改，復於九十二年十月九日一時許，在台
    北縣三峽鎮○○路某處友人之住處，以將安非他命置於玻璃球內點火燒烤成煙霧
    狀後再吸入體內之方式，施用第二級毒品安非他命一次。嗣於九十二年十月九日
    十五時三十分許，在台北縣土城市○○路及立德街口之停車場內為警查獲，並扣
    得乙○○所有供施用安非他命使用之吸食器一組、玻璃球三個、分裝袋二十五個
    ，及安非他命一包（毛重一‧三公克）。
二、案經台北縣政府警察局新莊分局移請台灣板橋地方法院檢察署呈請台灣高等法院
    檢察署令轉台灣彰化地方法院檢察署檢察官偵查起訴，再經本院裁定依簡式審判
    程序審理。
    理      由
一、訊據被告乙○○對於右揭事實，於本院審理時均坦承不諱，核與其尿液檢體所呈
    現「安非他命類陽性反應」之檢驗結果相互符合，此有台灣檢驗科技股份有限公
    司濫用藥物尿液檢驗報告一紙，及該檢驗報告之姓名對照資料在卷可稽，而警方
    查獲之白色結晶物質一包，經檢驗結果確認為安非他命（毛重一‧三公克），此
    亦有台北縣政府警察局新莊分局查獲毒品案鑑定證明書附卷可憑，復有吸食器一
    組、玻璃球三個、分裝袋二十五個扣案可佐，均足證被告之自白與事實相符。另
    查：被告曾因施用毒品案件，經觀察、勒戒後，先後經不起訴處分、強制戒治及
    二次判處徒刑等情（詳如事實欄所述），分別有台灣板橋地方法院檢察署九十一
    年度毒偵字第七九○號不起訴處分書、臺灣板橋地方法院九十一年度板簡字第一
    四四五號、同院九十二年度簡字第一五六三號刑事簡易判決、台灣高等法院被告
    全國前案紀錄表，及台灣彰化地方法院法務部在監在押資料表附卷可憑。綜上，
    本案事證明確，被告犯行堪以認定。
二、按毒品危害防制條例於九十二年六月六日經立法院修正通過後，已於同年七月九
    日經總統公布，並自公布後六個月即九十三年一月九日開始施行（參同條例第三
    十六條）。而依修正後該條例第三十五條第一項第三款之規定，對於九十三年一
    月九日修正施行前繫屬、而於修正施行後審理中之施用毒品案件，應由法院依修
    正後之規定處理之，且修正前之刑罰規定並無較有利於被告之情形，亦無援引同
    條第二項從輕原則之餘地。此乃針對本次毒品危害防制條例修正施行前後法律施
    用之特別規定，自應優先於刑法第二條第一項有關新舊法比較之一般規定而予適
    用。本件被告前因施用毒品案件，先後經觀察、勒戒而無繼續施用毒品傾向，及
    接受強制戒治分別獲釋後，在五年內再為本件施用毒品之犯行，核其所為，不論
    依修正前、後之規定，均應依法論罪科刑，修正前之規定並無較有利於被告之情
    形，是依前揭說明，被告本次犯行應論以修正後毒品危害防制條例第十條第二項
    之施用第二級毒品罪。被告為供自己施用之目的而持有上開毒品，其於施用前持
    有安非他命之低度行為，應為施用之高度行為所吸收，不另論罪。爰審酌被告曾
    接受觀察、勒戒及強制戒治處分，並因施用毒品被判處有期徒刑四月、五月確定
    ，惟仍未能從中記取教訓，深切體認毒品危害己身健康之鉅，而再度施用安非他
    命，足見被告自制能力尚有未足，而有接受相當期間監禁教化之必要，以促其及
    早矯正吸毒惡習；惟念及施用毒品固戕害個人健康至深，然就他人權益之侵害仍
    屬有限，及其曾有竊盜罪、偽造貨幣罪等前案紀錄，素行非佳，兼衡其坦承犯行
    ，犯後態度尚屬良好等一切情狀，量處如主文所示之刑，以示懲儆。至扣案之安
    非他命毒品一包（毛重一‧三公克），被告雖於審理時辯稱是綽號「饅頭」之友
    人放置在伊車內云云，惟被告於警詢時坦承為其本人所有，以被告歷次施用安非
    他命之慣行犯罪紀錄觀之，應認扣案毒品係被告所有，爰依毒品危害防制條例第
    十八條第一項前段宣告沒收銷燬之；又查獲之吸食器一組、玻璃球三個及分裝袋
    二十五個等扣案物品，據被告於警詢時供承為其本人所有，雖於審理時改稱是「
    饅頭」放在車上的云云，惟基於同前所述之理由，應認係被告所有供施用安非他
    命使用之物，併依刑法第三十八條第一項第二款宣告沒收。
據上論斷，應依刑事訴訟法第二百七十三條之一第一項、第二百九十九條第一項前段
，九十三年一月九日修正施行後毒品危害防制條例第三十五條第一項第三款、第十條
第二項、第十八條第一項前段，刑法第十一條前段、第三十八條第一項第二款，判決
如主文。
本案經檢察官甲○○到庭執行職務。
中      華      民      國    九十三    年      五      月      五      日
                              台灣彰化地方法院刑事第三庭
                                        法      官  黃  玉  齡
右正本證明與原本無異。
如不服本判決，應於判決送達後十日內，向本院提出上訴狀（須附繕本），上訴於台
灣高等法院台中分院。
                                        法院書記官  許  騰  云
中      華      民      國    九十三    年      五      月      五      日
附錄本案論罪科刑法條全文：
毒品危害防制條例第十條第二項
施用第二級毒品者，處三年以下有期徒刑。
